臺灣板橋地方法院交通事件裁定　　　 100年度交聲字第1465號
原處分機關　交通部公路總局臺北區監理所蘆洲監理站
異　議　人
即受處分人　黃姝嫥
上列異議人因違反道路交通管理處罰條例事件，對於交通部公路
總局臺北區監理所蘆洲監理站民國100 年5 月5 日所為之裁決（
原處分案號：北監蘆字第裁46-A00000000、46-A00000000、46-A
00000000號），聲明異議，本院裁定如下：
    主  文
異議均駁回。
    理  由
一、原處分意旨略以：異議人即受處分人黃姝嫥先後於民國100
    年3 月29日8 時52分、同年月30日8 時55分及同年4 月1 日
    8 時57分許，騎乘車牌號碼GGZ-492 號重型機車，行經臺北
    市○○○路金泰公園（西向東）時，因分別有「限速50公里
    ，經測時速64公里，超速14公里未滿20公里」、「限速50公
    里，經測時速63公里，超速13公里未滿20公里」及「限速50
    公里，經測時速71公里，超速20公里以上未滿40公里」之交
    通違規，經臺北市政府警察局中山分局交通分隊（下稱原舉
    發單位）警員於該路段以固定式雷達測速儀照相採證，並分
    別填製北市警交大字第A00000000 、A00000000 、A0000000
    0 號舉發違反道路交通管理事件通知單（下稱舉發通知單）
    逕行舉發。嗣異議人於100 年4 月20日向原處分機關遞狀陳
    述意見，原處分機關認定確有上開違規情事，乃依道路交通
    管理處罰條例第40條規定，分別裁處異議人罰鍰新臺幣（下
    同）1200元、1200元及1400元，並依同條例第63條第1 項第
    1 款（原處分漏載「第1 款」）規定各記違規點數1 點。
二、異議意旨略以：異議人認為，取締違規既是為了用路人，應
    先寄送第1 張罰單予以警惕，而不是一直開罰單造成用路人
    的負擔。又依現場地形勘查，該路段常有砂石車通過，異議
    人因怕被砂石車撞到，才會有超速情形。且異議人每月收入
    微薄，並需養育2 個小孩，一下子要繳納那麼多罰鍰，無力
    負擔。爰為此聲明異議請求鈞院撤銷原處分云云。
三、按行車速度，應依速限標誌或標線之規定，無速限標誌或標
    線者，行車時速不得超過50公里。但在未劃設車道線、行車
    分向線或分向限制線之道路，或設有快慢車道分隔線之慢車
    道，時速不得超過40公里，道路交通安全規則第93條第1 項
    第1 款訂有明文。次按汽車駕駛人，行車速度，超過規定之
    最高時速，或低於規定之最低時速，除有第43條第1 項第2
    款情形外，處1200元以上2400元以下罰鍰，並記違規點數1
    點，道路交通管理處罰條例第40條、第63條第1 項第1 款亦
    有明文規定。而所謂「汽車」者，係指在道路上不依軌道或
    電力架線而以原動機行駛之車輛（包括機器腳踏車），此觀
    道路交通管理處罰條例第92條第1 項規定所授權訂立之道路
    交通安全規則第2 條第1 項第1 款規定即明。是以機器腳踏
    車駕駛人如有上開違規情形，亦有首揭處罰規定之適用。又
    依異議人行為時違反道路交通管理事件統一裁罰基準表之記
    載，機器腳踏車之駕駛人違反道路交通管理處罰條例第40條
    規定（駕駛人行車速度，超過規定之最高時速未滿20公里及
    超過規定之最高時速20公里以上未滿40公里），期限內繳納
    或到案聽候裁決者，應分別處罰鍰1200元、1400元，並各記
    違規點數1 點。另按汽車駕駛人之行為經以科學儀器取得證
    據資料證明其行為違規，當場不能或不宜攔截製單舉發者，
    得逕行舉發；前項第7 款之科學儀器應採固定式，並定期於
    網站公布其設置地點。但汽車駕駛人之行為屬行車速度超過
    規定之最高速限或低於規定之最低速限者，不在此限；對於
    前項第9 款之違規行為，採用固定或非固定式科學儀器取得
    證據資料證明者，於一般道路須至少於100 公尺，於高速公
    路、快速公路須至少於300 公尺前，明顯標示之，道路交通
    管理處罰條例第7 條之2 第1 項第7 款、第2 項第9 款及第
    3 項均已明定。
四、經查：
  (一)異議人先後於100 年3 月29日8 時52分、同年月30日8 時55
    分及同年4 月1 日8 時57分許，騎乘車牌號碼GGZ-492 號重
    型機車，行經臺北市○○○路金泰公園（西向東）時，因未
    遵守該地限速50公里之規定，分別以時速64、63及71公里違
    規超速行駛，經原舉發單位以固定式雷達測速儀照相採證後
    ，認分別有「限速50公里，經測時速64公里，超速14公里未
    滿20公里」、「限速50公里，經測時速63公里，超速13公里
    未滿20公里」及「限速50公里，經測時速71公里，超速20公
    里以上未滿40公里」之交通違規情事，而分別製發上開舉發
    通知單，針對異議人予以逕行舉發等情，此為異議人所不爭
    執，並有臺北市政府警察局中山分局100 年4 月29日北市警
    中分交第00000000000 號函1 份、違規查詢報表1 紙、臺北
    市政府警察局中山分局100 年5 月24日北市警中分交字第10
    031862500 號函所附之上開舉發通知單3 紙、違規地點前方
    設有警示標誌之現場照片1 張、違規採證照片3 張等在卷可
    稽，堪信屬實。
  (二)異議人雖以前揭情詞置辯，惟依道路交通管理處罰條例第40
    條之規定，並不以「第一次罰單送達予違規行為人後方得再
    行舉發」為處罰之要件，且依道路交通管理處罰條例第85條
    之1 第2 項第1 款規定：同條例第7 條之2 之逕行舉發汽車
    行車速度超過規定之最高速限或低於規定之最低速度或有第
    33條第1 項、第2 項之情形，其違規地點相距6 公里以上、
    違規時間相隔6 分鐘以上或行駛經過一個路口以上，得連續
    舉發。本條係為解決交通違規狀態持續不改正，卻無得連續
    舉發之明文規定之缺失而定。就上開條文反面解釋，僅「違
    規地點相距6 公里以內」或「違規時間相隔6 分鐘以內」或
    「行駛未經過一個路口」者，得視為同一違規事件，本於「
    一事不二罰」之原則，不得連續舉發。查異議人上開各次違
    規時間係在不同時日，前後相隔顯已逾6 分鐘，依前揭規定
    ，原舉發單位依法就各次分別舉發，即無違誤。又縱如異議
    人所辯該路段常有砂石車通過，伊係因怕被砂石車撞到，才
    會有超速情形，然亦應減速、煞停等待該等車輛離去，抑或
    駛向外側車道繞行通過，尤無僅為貪圖一時便捷而無視其他
    用路人之安全及交通秩序，而任意違規超速行駛之理。況依
    上開違規採證照片3 張以觀，異議人於上開各次違規時間，
    騎乘機車行經上開路段時，均行駛於該路段之中心，而未緊
    鄰道路外側行駛，前後亦無其他車輛，更可徵異議人上開所
    辨，無非係飾卸推責之詞，洵不足採。末查，異議人另辯稱
    ：異議人每月收入微薄，並需養育2 個小孩，一下子要繳納
    那麼多罰鍰，無力負擔云云，惟異議人之家境狀況，尚非本
    院依法得審酌者，無從據為其免責之依據，併予敘明。
五、綜上所述，本件異議人確有於上揭時、地，騎乘上開機車而
    有「行車速度超過規定之最高時速未滿20公里」、「行車速
    度超過規定之最高時速未滿20公里」、「行車速度超過規定
    之最高時速20公里以上未滿40公里」之交通違規事實，原處
    分機關依道路交通管理處罰條例第40條、第63條第1 項第1
    款及違反道路交通管理事件統一裁罰基準及處理細則規定，
    分別裁處異議人罰鍰1200元、1200元及1400元，並各記違規
    點數1 點，經核尚無不合，應予維持。異議人以前揭情詞聲
    明異議，均不足以作為撤銷原處分之依據，其異議為無理由
    ，應予駁回。
據上論斷，應依道路交通管理處罰條例第87條第2 項，道路交通
事件處理辦法第18條，裁定如主文。
中    華    民    國    100   年     5    月    31    日
                        交通法庭  法  官  黃司熒
以上正本證明與原本無異。
如不服本裁定，應於裁定送達後5 日內，向本院提出抗告狀（應
附繕本）。
                                  書記官  屠衛民
中    華    民    國    100   年     6    月    1     日